

™EMAIL

Salvi.Pablo 94 @gmail .com

TELÉFONO

15-4975-4244



EXPERIENCIA

AD. BARBIERI 2012-2013

Pasantía - Parque Industrial de Burzaco Mantenimiento general

CADISTA 2014-2021 Confeccion de Planos de obra

DATOS DE CONTACTO

Apellido y Nombre Salvi, Pablo Ezequiel

Edad

7 de Noviembre de 1994 (27 años)

Ubicación

Reconquista 1154, Luis Guillon, Esteban Echeverria, Buenos Aires, Argentina Nacionalidad: Argentina.

SOBRE MÍ

Deseo ganar experiencia laboral en el ámbito de estudio, relacionarme con otros profesionales, aprender de ellos y poder crecer profesionalmente. Presento buena predisposición y voluntad para integrarme a cualquier equipo de trabajo. Soy Estudiante Avanzado de Ingenieria Civil e Hidráulica, con la tesis en curso.

EDUCACIÓN

Marzo 2007 - Diciembre 2013 / Escuela Secundaria

Maestro Mayor de Obras

Instituto Tecnológico San Bonifacio DIPREGEP 4405 - Lomas de Zamora

Enero 2014 - 5to Año en Curso

Ingeniería Civil

Facultad de Ingeniería - Universidad Nacional de La Plata - FI UNLP

Enero 2014 - 5to Año en Curso

Ingeniería Hidráulica

Facultad de Ingeniería - Universidad Nacional de La Plata - FI UNLP



SEMINARIOS

XXVIII CONGRESO LATINOAMERICANO DE HIDRÁULICA - 21 sep 2018 Curso de Hidráulica de Puentes y Procesos Erosivos asociados



AutoCAD SAP2000 Microsoft Office MathCAD Microsoft Project

IDIOMAS

Ingles Básico